public_html/app/tools/lang/data/dict-vec-oxt/dictionaries/vec2.aff
FLAG UTF-8
SFX A Y 73031 # vèrbi
SFX A abalar àbala/FR kabalar
SFX A abalar àbale/IJLR kabalar
SFX A abalar àbalelo/S kabalar
SFX A abalar àbaleme/H kabalar
SFX A abalar àbalemi/K kabalar
SFX A abalar àbali/N kabalar
SFX A abalar àbalitu/O kabalar
SFX A abalar àbalo/JL kabalar
SFX A abalar àbalomi/K kabalar
SFX A abar àbelo/S abar
SFX A abar àbeme/H abar
SFX A abar àbemi/K abar
SFX A abar àbitu/O abar
SFX A abar àbomi/K abar
SFX A abaƚar àbaƚa/FR kabaƚar
SFX A abaƚar àbaƚe/IJLR kabaƚar
SFX A abaƚar àbaƚelo/S kabaƚar
SFX A abaƚar àbaƚeme/H kabaƚar
SFX A abaƚar àbaƚemi/K kabaƚar
SFX A abaƚar àbaƚi/N kabaƚar
SFX A abaƚar àbaƚitu/O kabaƚar
SFX A abaƚar àbaƚo/JL kabaƚar
SFX A abaƚar àbaƚomi/K kabaƚar
SFX A abdikar àbdika/FR abdikar
SFX A abdikar àbdike/IJLR abdikar
SFX A abdikar àbdikelo/S abdikar
SFX A abdikar àbdikeme/H abdikar
SFX A abdikar àbdikemi/K abdikar
SFX A abdikar àbdiki/N abdikar
SFX A abdikar àbdikitu/O abdikar
SFX A abdikar àbdiko/JL abdikar
SFX A abdikar àbdikomi/K abdikar
SFX A abiar àbielo/S abiar
SFX A abiar àbieme/H abiar
SFX A abiar àbiemi/K abiar
SFX A abiar àbiomi/K abiar
SFX A abiar àbitu/O abiar
SFX A abitar àbita/FR abitar
SFX A abitar àbite/IJLR abitar
SFX A abitar àbitelo/S abitar
SFX A abitar àbiteme/H abitar
SFX A abitar àbitemi/K abitar
SFX A abitar àbiti/N abitar
SFX A abitar àbititu/O abitar
SFX A abitar àbito/JL abitar
SFX A abitar àbitomi/K abitar
SFX A abolar àbola/FR sabolar
SFX A abolar àbole/IJLR sabolar
SFX A abolar àbolelo/S sabolar
SFX A abolar àboleme/H sabolar
SFX A abolar àbolemi/K sabolar
SFX A abolar àboli/N sabolar
SFX A abolar àbolitu/O sabolar
SFX A abolar àbolo/JL sabolar
SFX A abolar àbolomi/K sabolar
SFX A aboƚar àboƚa/FR saboƚar
SFX A aboƚar àboƚe/IJLR saboƚar
SFX A aboƚar àboƚelo/S saboƚar
SFX A aboƚar àboƚeme/H saboƚar
SFX A aboƚar àboƚemi/K saboƚar
SFX A aboƚar àboƚi/N saboƚar
SFX A aboƚar àboƚitu/O saboƚar
SFX A aboƚar àboƚo/JL saboƚar
SFX A aboƚar àboƚomi/K saboƚar
SFX A abregar àbrega/FR fabregar
SFX A abregar àbrege/IJLR fabregar
SFX A abregar àbregelo/S fabregar
SFX A abregar àbregeme/H fabregar
SFX A abregar àbregemi/K fabregar
SFX A abregar àbregi/N fabregar
SFX A abregar àbregitu/O fabregar
SFX A abregar àbrego/JL fabregar
SFX A abregar àbregomi/K fabregar
SFX A abrikar àbrika/FR desfabrikar
SFX A abrikar àbrike/IJLR desfabrikar
SFX A abrikar àbrikelo/S desfabrikar
SFX A abrikar àbrikeme/H desfabrikar
SFX A abrikar àbrikemi/K desfabrikar
SFX A abrikar àbriki/N desfabrikar
SFX A abrikar àbrikitu/O desfabrikar
SFX A abrikar àbriko/JL desfabrikar
SFX A abrikar àbrikomi/K desfabrikar
SFX A abrogar àbroga/FR abrogar
SFX A abrogar àbroge/IJLR abrogar
SFX A abrogar àbrogelo/S abrogar
SFX A abrogar àbrogeme/H abrogar
SFX A abrogar àbrogemi/K abrogar
SFX A abrogar àbrogi/N abrogar
SFX A abrogar àbrogitu/O abrogar
SFX A abrogar àbrogo/JL abrogar
SFX A abrogar àbrogomi/K abrogar
SFX A abular àbula/FR tabular
SFX A abular àbule/IJLR tabular
SFX A abular àbulelo/S tabular
SFX A abular àbuleme/H tabular
SFX A abular àbulemi/K tabular
SFX A abular àbuli/N tabular
SFX A abular àbulitu/O tabular
SFX A abular àbulo/JL tabular
SFX A abular àbulomi/K tabular
SFX A abuƚar àbuƚa/FR tabuƚar
SFX A abuƚar àbuƚe/IJLR tabuƚar
SFX A abuƚar àbuƚelo/S tabuƚar
SFX A abuƚar àbuƚeme/H tabuƚar
SFX A abuƚar àbuƚemi/K tabuƚar
SFX A abuƚar àbuƚi/N tabuƚar
SFX A abuƚar àbuƚitu/O tabuƚar
SFX A abuƚar àbuƚo/JL tabuƚar
SFX A abuƚar àbuƚomi/K tabuƚar
SFX A acar àcelo/S acar
SFX A acar àceme/H acar
SFX A acar àcemi/K acar
SFX A acar àcitu/O acar
SFX A acar àcomi/K acar
SFX A acarar àcara/FR acarar
SFX A acarar àcare/IJLR acarar
SFX A acarar àcarelo/S acarar
SFX A acarar àcareme/H acarar
SFX A acarar àcaremi/K acarar
SFX A acarar àcari/N acarar
SFX A acarar àcaritu/O acarar
SFX A acarar àcaro/JL acarar
SFX A acarar àcaromi/K acarar
SFX A acerar àcara/FR cacerar
SFX A acerar àcare/IJLR cacerar
SFX A acerar àcarelo/S cacerar
SFX A acerar àcareme/H cacerar
SFX A acerar àcaremi/K cacerar
SFX A acerar àcari/N cacerar
SFX A acerar àcaritu/O cacerar
SFX A acerar àcaro/JL cacerar
SFX A acerar àcaromi/K cacerar
SFX A acerar àcera/FR cacerar
SFX A acerar àcere/IJLR cacerar
SFX A acerar àcerelo/S cacerar
SFX A acerar àcereme/H cacerar
SFX A acerar àceremi/K cacerar
SFX A acerar àceri/N cacerar
SFX A acerar àceritu/O cacerar
SFX A acerar àcero/JL cacerar
SFX A acerar àceromi/K cacerar
SFX A acolar àcola/FR pacolar
SFX A acolar àcole/IJLR pacolar
SFX A acolar àcolelo/S pacolar
SFX A acolar àcoleme/H pacolar
SFX A acolar àcolemi/K pacolar
SFX A acolar àcoli/N pacolar
SFX A acolar àcolitu/O pacolar
SFX A acolar àcolo/JL pacolar
SFX A acolar àcolomi/K pacolar
SFX A acoƚar àcoƚa/FR pacoƚar
SFX A acoƚar àcoƚe/IJLR pacoƚar
SFX A acoƚar àcoƚelo/S pacoƚar
SFX A acoƚar àcoƚeme/H pacoƚar
SFX A acoƚar àcoƚemi/K pacoƚar
SFX A acoƚar àcoƚi/N pacoƚar
SFX A acoƚar àcoƚitu/O pacoƚar
SFX A acoƚar àcoƚo/JL pacoƚar
SFX A acoƚar àcoƚomi/K pacoƚar
SFX A adar àdelo/S adar
SFX A adar àdeme/H adar
SFX A adar àdemi/K adar
SFX A adar àditu/O adar
SFX A adar àdomi/K adar
SFX A adegar àdega/FR [nr]adegar
SFX A adegar àdege/IJLR [nr]adegar
SFX A adegar àdegelo/S [nr]adegar
SFX A adegar àdegeme/H [nr]adegar
SFX A adegar àdegemi/K [nr]adegar
SFX A adegar àdegi/N [nr]adegar
SFX A adegar àdegitu/O [nr]adegar
SFX A adegar àdego/JL [nr]adegar
SFX A adegar àdegomi/K [nr]adegar
SFX A adiar àdielo/S adiar
SFX A adiar àdieme/H adiar
SFX A adiar àdiemi/K adiar
SFX A adiar àdiomi/K adiar
SFX A adiar àditu/O adiar
SFX A adrar àdrelo/S kuadrar
SFX A adrar àdreme/H kuadrar
SFX A adrar àdremi/K kuadrar
SFX A adrar àdritu/O kuadrar
SFX A adrar àdromi/K kuadrar
SFX A aduar àdua/FR graduar
SFX A aduar àdue/JLR graduar
SFX A aduar àduelo/S graduar
SFX A aduar àdueme/H graduar
SFX A aduar àduemi/K graduar
SFX A aduar àdui/N graduar
SFX A aduar àduitu/O graduar
SFX A aduar àduo/JL graduar
SFX A aduar àduomi/K graduar
SFX A adukar àduka/FR kadukar
SFX A adukar àduke/IJLR kadukar
SFX A adukar àdukelo/S kadukar
SFX A adukar àdukeme/H kadukar
SFX A adukar àdukemi/K kadukar
SFX A adukar àduki/N kadukar
SFX A adukar àdukitu/O kadukar
SFX A adukar àduko/JL kadukar
SFX A adukar àdukomi/K kadukar
SFX A aer eme/H aer
SFX A aer epiede aer
SFX A aer epiege aer
SFX A aer epiemo aer
SFX A aer epien aer
SFX A aer epiene aer
SFX A aer epion aer
SFX A aer epione aer
SFX A aer epiè aer
SFX A aer epié aer
SFX A aer ga/R aer
SFX A aer gelo/S aer
SFX A aer à/FNR aer
SFX A aer à/JL [^aàbcdđéèfghiíjɉklƚmnñoóòprstŧuúvx]aer
SFX A aer àe/JL saer
SFX A aer àemi/K saer
SFX A aer ào/JL saer
SFX A aer àomi/K saer
SFX A aer è/JL [^aàbcdđéèfghiíjɉklƚmnñoóòprstŧuúvx]aer
SFX A aer èpi aer
SFX A aer èpia aer
SFX A aer èpie aer
SFX A aer ò/JL [^aàbcdđéèfghiíjɉklƚmnñoóòprstŧuúvx]aer
SFX A aer ò/JL saer
SFX A aer òmi/K saer
SFX A aer ‘biando aer
SFX A aer ‘biàndoge aer
SFX A aer ‘vendo aer
SFX A aer ‘véndoge aer
SFX A aerar àera/FR aerar
SFX A aerar àere/IJLR aerar
SFX A aerar àerelo/S aerar
SFX A aerar àereme/H aerar
SFX A aerar àeremi/K aerar
SFX A aerar àeri/N aerar
SFX A aerar àeritu/O aerar
SFX A aerar àero/JL aerar
SFX A aerar àeromi/K aerar
SFX A afar àfelo/S [jltxñƚɉ]afar
SFX A afar àfelo/S rafar
SFX A afar àfelo/S xgrafar
SFX A afar àfeme/H [jltxñƚɉ]afar
SFX A afar àfeme/H rafar
SFX A afar àfeme/H xgrafar
SFX A afar àfemi/K [jltxñƚɉ]afar
SFX A afar àfemi/K rafar
SFX A afar àfemi/K xgrafar
SFX A afar àfitu/O [jltxñƚɉ]afar
SFX A afar àfitu/O rafar
SFX A afar àfitu/O xgrafar
SFX A afar àfomi/K [jltxñƚɉ]afar
SFX A afar àfomi/K rafar
SFX A afar àfomi/K xgrafar
SFX A afarar àfara/FR afarar
SFX A afarar àfare/IJLR afarar
SFX A afarar àfarelo/S afarar
SFX A afarar àfareme/H afarar
SFX A afarar àfaremi/K afarar
SFX A afarar àfari/N afarar
SFX A afarar àfaritu/O afarar
SFX A afarar àfaro/JL afarar
SFX A afarar àfaromi/K afarar
SFX A afegar àfega/FR trafegar
SFX A afegar àfege/IJLR trafegar
SFX A afegar àfegelo/S trafegar
SFX A afegar àfegeme/H trafegar
SFX A afegar àfegemi/K trafegar
SFX A afegar àfegi/N trafegar
